# 请教陈版，重大资产重组交割期损益是否需要审计

提问人：小布丁 198601 时间：2015-11-30 16:04:38
请教陈版，公众公司重大资产重组（资产出售）交割期损益是否需要审计呢？有规定吗？谢谢陈版

回答人：chenyiwei
没有强制性规定必须审计。但如果约定从基准日到交割日的过渡期间内的损益由原转让方享有的（或者盈利归受让方，亏损归转让方的），则为了确定该事项对交易对价的可能影响，应对交割期损益和交割日财务状况进行审计。 另外，为了会计处理的目的，无论是同一控制下合并还是非同一控制下合并，都要确定所取得净资产于交割日的账面价值或公允价值信息，这将直接影响到投资成本或购买日应确认的商誉金额。在这种情况下，通常会建议进行交割日审计。

提问人：shower1234 时间：2015-12-11 17:23:57
请问陈老师，那如果收购方和被收购方都同意，对评估基准日到交割日的过渡期间损益，出具审阅报告，而非审计报告，可以吗？还是必须出具审计报告啊？谢谢

回答人：chenyiwei
没有强制性要求的情况下，看双方约定。出具审阅报告并不违反现有的规定。

提问人：Manson_Luci 时间：2016-04-28 18:03:30
陈版，投资方如果需要出具合并日审计报告，被合并方在合并日（交割日）只出具审阅报告，事务所在对财务报表出审计报告时是否可以默许？

回答人：chenyiwei
没有看明白你的问题？

提问人：Manson_Luci 时间：2016-04-28 22:11:39
就是如果合并日编制合并报表，并需出具审计报告，能否接受被投资企业提供的合并日财务报表只是审阅而不是审计？

回答人：chenyiwei
一般不可以。考虑到新并购的部分往往风险较高。

提问人：joice2 时间：2016-04-29 08:32:12
陈版，若约定从基准日到交割日的过渡期间内的损益由合并方（购买方）享有，实际交割时未考虑该段损益，按照基准日的公允价值（评估值）交割，目前有调整商誉和计入合并方投资收益两种处理方法，陈版认同哪种？

回答人：chenyiwei
过渡期间损益归购买方所有，相当于购买方以固定的对价金额获得了更多的可辨认净资产公允价值份额，所以应调整商誉。